【裁判字號】    99,中簡上,330
【裁判日期】    990527
【裁判案由】    詐欺
【裁判全文】
臺灣臺中地方法院刑事判決           99年度中簡上字第330號
上  訴  人  乙○○
即  被  告
上列上訴人因詐欺案件，不服臺灣臺中地方法院臺中簡易庭99年
度中簡字第522 號中華民國99年2 月11日第一審簡易判決（聲請
簡易判決處刑案號：臺灣臺中地方法院檢察署99年度偵字第247
號），提起上訴，本院管轄第二審合議庭判決如下：
    主    文
上訴駁回。
乙○○緩刑貳年，緩刑期間付保護管束，並向指定之政府機關、
政府機構、行政法人、社區或其他符合公益目的之機構或團體提
供肆拾小時之義務勞務。
    犯罪事實及理由
一、本案經本院審理結果，認第一審刑事簡易判決認事用法及量
    刑均無不當，應予維持，其證據除「上訴人即被告乙○○（
    下稱被告）於本院準備程序認罪之自白」，應予補充外，餘
    並引用第一審判決書記載之事實、證據及理由（如附件）。
二、上訴意旨略以：被告坦承幫助詐欺犯行，並願賠償被害人遭
    詐騙金額，請求給予緩刑之宣告等語。
三、經查，原審判決認事用法及量刑既均無不當，本件上訴即無
    理由，應予駁回。惟被告前未曾受有期徒刑以上刑之宣告，
    有臺灣臺中地方法院檢察署刑案資料查註紀錄表及臺灣高等
    法院被告前案紀錄表各1 份在卷足憑，其因一時失慮，致觸
    刑章，經此次偵審程序，當知所警惕，且被告已賠償被害人
    丙○○遭詐騙之金額新臺幣（下同）3055元，而被害人丙○
    ○亦已具狀陳明願原諒被告；另被害人甲○○遭詐騙金額13
    843 元，則因被告之玉山銀行南屯分行帳戶遭凍結，而業由
    被害人甲○○於民國99年3 月11日全數領回等情，此有陳報
    狀2 紙附卷可稽，本院認所宣告之刑，以暫不執行為適當，
    併予諭知緩刑2 年，以啟自新，並觀後效，惟為使被告於緩
    刑期間內，能深自惕勵，導正其偏差行為，強化法治之認知
    ，並命被告應向指定之政府機關、政府機構、行政法人、社
    區或其他符合公益目的之機構或團體提供40小時之義務勞動
    服務，暨依刑法第93條第1 項第2 款規定，諭知緩刑期間付
    保護管束，以啟自新。
四、據上論斷，應依刑事訴訟法第455 條之1 第1 項、第3 項、
    第373 條、第368 條，刑法第74條第1 項第1 款、第2 項第
    5 款、第93條第1 項第2 款，判決如主文。
中    華    民    國    99    年    5    月    27     日
                  刑事第十七庭  審判長法  官  陳玉聰
                                      法  官  簡芳潔
                                      法  官  劉惠娟
以上正本證明與原本無異。
本件不得上訴。
                                      書記官  童淑芬
中    華    民    國    99    年    5     月    27    日
附錄論罪科刑法條：
刑法第339條
意圖為自己或第三人不法之所有，以詐術使人將本人或第三人之
物交付者，處5年以下有期徒刑、拘役或科或併科1千元以下罰金
。

司法院資訊處製作；財團法人民間司法改革基金會備份。
